【裁判字號】    90,交訴,3
【裁判日期】    900424
【裁判案由】    過失致死
【裁判全文】
臺灣花蓮地方法院刑事判決                              九十年度交訴字第三號
    公  訴  人  臺灣花蓮地方法院檢察署檢察官
    被      告  甲○○
右列被告因過失致死等案件，經檢察官提起公訴（九十年度偵字第十號），本院判決
如左：
    主  文
甲○○服用酒類，不能安全駕駛動力交通工具而駕駛，處有期徒刑貳月；又因過失致
人於死，處有期徒刑柒月；又駕駛動力交通工具肇事，致人死亡而逃逸，處有期徒刑
拾月。應執行有期徒刑壹年陸月，緩刑肆年。
    事  實
一、甲○○明知飲用酒類或其他相類之物，不能安全駕駛動力交通工具者，不得駕駛
    動力交通工具，竟於民國八十九年十二月三日下午，飲用過量之酒類，已達不能
    安全駕駛動力交通工具之酒醉程度，仍無照騎乘ＨＧＡ─八七五號機車，沿花蓮
    縣台九線公路由北往南方向行駛，嗣於同日下午五時四十分許，途經台九線公路
    二百七十四公里以南四百五十公尺處，原應注意車前狀況，並隨時採取必要之安
    全措施，且當時係雨天之夜晚、該路段為省道、有舖設柏油之快慢車道、濕潤、
    無障礙物之狀態，並無不能注意之情事，竟在尚為酒力所困，辨識力、注意力、
    反應力均不如常之狀態下，行經該路段，疏未注意車前狀況，亦未減速慢行，做
    好隨時停車之準備，致撞擊停駐路旁並暫坐於機車上休息之潘李金妹，使潘李金
    妹受有頭部後枕骨折之傷害，甲○○見狀，竟未加查看，反將原所騎乘並因肇事
    致前輪損壞之機車，以手推方式反向朝北步行逃逸，旋為警據報在原車禍肇事地
    點反向約一百四十一公尺處攔檢查獲，並測得其酒精濃度為零點三七ＭＧ／Ｌ。
    。潘李金妹經送醫後，延至八十九年十二月四日上午七時五十五分，仍因顱內出
    血宣告不治死亡。
二、案經台灣花蓮地方法院檢察署檢察官據報相驗後自動檢舉偵查起訴。
    理  由
一、右揭犯罪事實，業據被告甲○○坦承不諱，核與車禍現場目擊者乙○○所述情節
    相符，而被害人潘李金妹因車禍受有頭部外傷，經送醫急救後，仍因顱內出血不
    治死亡，亦經台灣花蓮地方法院檢察署檢察官督同檢驗員相驗屬實，並製有勘驗
    筆錄、相驗屍體證明書、驗斷書各一份附卷可參，此外，復有道路交通事故調查
    報告表、酒精測試單、刑法第一百八十五條之三查獲後測試觀察職務報告各一份
    、現場暨車損照片八張、檢察官履勘筆錄一份在卷可稽。按汽車駕駛人應注意車
    前狀況，並隨時採取必要之安全措施，道路交通安全規則第九十四條第三項定有
    明文，被告駕駛汽車即應注意上開規定。而肇事當時係雨天之夜晚、該路段為省
    道、有舖設柏油之快慢車道、濕潤、無障礙物，為上開道路交通事故調查報告表
    所載，並無不能注意之情事，乃被告竟於酒醉後疏未注意車前狀況，採取必要之
    安全措施而肇事，致被害人死亡，其有過失甚明，且被告之過失行為與被害人死
    亡間，具有相當因果關係。綜上所述，本件事證明確，被告犯行堪予認定。
三、核被告所為，係犯刑法第一百八十五條之三危險駕駛罪、第二百七十六條第一項
    過失致死罪、第一百八十五條之四駕駛動力交通工具肇事致人死亡而逃逸罪。被
    告所犯前開三罪間，其中刑法第一百八十五條之三之公共危險罪、同法第一百八
    十五條之四之駕車肇事逃逸罪間，犯意各別，罪名互殊，而所犯第二百七十六條
    第一項罪部分，則屬過失犯，是應予以分論併罰。又被告自承無機車駕駛執照，
    其無照並酒醉駕車，因而致人死亡，應依道路交通管理處罰條例第八十六條第一
    項之規定，就過失致死部分，加重其刑。爰審酌被告犯罪之動機、方法、本件交
    通事故之發生原因、被告過失程度，並審酌被告飲酒後駕車，非但輕忽己身安全
    ，且危害他人之生命財產安危甚大，被告已與被害人達成民事和解，賠償被害人
    ，有調解筆錄一份在卷可稽，及其犯後態度等一切情狀，分別量處如主文所示之
    刑，並定其應執行之刑，以示懲儆。末查，被告前未曾受有期徒刑以上刑之宣告
    ，此有台灣高等法院被告全國前案紀錄表在卷可按，其因其一時失慮，致罹刑章
    ，又被告所造成之損害均與被害人達成民事和解並已賠償被害人相當之損害金額
    ，本院認為前開對其所宣告之刑，以暫不執行為適當，爰併予宣告緩刑四年，以
    啟自新。
據上論斷，應依刑事訴訟法第二百九十九條第一項前段，刑法第一百八十五條之三、
第二百七十六條第一項、第一百八十五條之四、第五十一條第五款，道路交通管理處
罰條例第八十六條第一項、第七十四條第一款，罰金罰鍰提高標準條例第一條前段，
判決如主文。
本案經檢察官李子春到庭執行職務。
中      華      民      國    九十      年      四      月    二十四    日
                              臺灣花蓮地方法院刑事庭
                              法  官  陳  世  博
右正本證明與原本無異。
如對本判決不服，應於送達後十日內，向本院提出上訴狀。（應抄附繕本）告訴人或
被害人如對於本判決不服者，應具備理由請求檢察官上訴，其上訴期間之計算係以檢
察官收受判決正本之日期為準。
                                  法院書記官
中      華      民      國    九十      年              月              日
附錄本案所犯法條全文
刑法第一百八十五條之三：
服用毒品、麻醉藥品、酒類或其他相類之物，不能安全駕駛動力交通工具而駕駛者，
處一年以下有期徒刑、拘役或三萬元以下罰金。
刑法第一百八十五條之四：
駕駛動力交通工具肇事，致人死傷而逃逸者，處六月以上五年以下有期徒刑。
刑法第二百七十六條第一項：
因過失致人於死者，處二年以下有期徒刑、拘役或二千元以下罰金。


司法院資訊處製作；財團法人民間司法改革基金會備份。
